【裁判字號】    97,上更(一),222
【裁判日期】    980313
【裁判案由】    違反槍砲彈藥刀械管制條例等
【裁判全文】
臺灣高等法院高雄分院刑事判決     97年度上更(一)字第222號
上  訴  人
即  被  告  乙○○
                    (另案於臺灣高雄監獄執行中)
選任辯護人  吳建勛  律師
            梁宗憲  律師
            陳豐裕  律師
上列上訴人因違反槍砲彈藥刀械管制條例等案件，不服臺灣高雄
地方法院93年度訴字第1418號中華民國94年5 月16日第一審判決
（起訴案號：臺灣高雄地方法院檢察署92年度他字第344 、687
、4986號），提起上訴，判決後，經最高法院第1 次發回更審，
本院判決如下：
    主  文
原判決關於乙○○未經許可持有手槍暨定應執行刑部分撤銷。
乙○○未經許可，持有手槍，處有期徒刑伍年陸月，併科罰金新
台幣壹拾伍萬元，罰金如易服勞役，以新台幣貳仟元折算壹日，
扣案之巴西TAURUS廠製口徑9mm 制式半自動手槍壹枝（含彈匣壹
個，槍枝編號：0000000000）、制式子彈拾壹顆，均
沒收。
    事  實
一、乙○○前因懲治盜匪條例等案件，經本院以82年聲字第169
    號定其應執行有期徒刑14年確定，於86年11月25日縮短刑期
    假釋出監，預定於93年11月24日縮刑期滿（未構成累犯），
    然其於假釋期間，明知手槍、子彈業經中央主管機關公告列
    管，非經許可，不得無故持有之，仍於不詳時間以不詳方法
    取得具有殺傷力之巴西TAURUS廠製口徑9mm 制式半自動手槍
    1 枝，及具有殺傷力之口徑9mm 制式子彈11顆後，非法持有
    之。乙○○於92年11月11日，因陪同其妻劉秀梅、其弟蔡三
    郎、友人張仁貴、表弟黃建祥共赴臺灣高雄地方法院鳳山簡
    易庭出庭應訊，其為防身之用，乃攜帶上揭槍彈（含彈匣1
    個）在臺灣高雄地方法院鳳山簡易庭附近高雄縣鳳山市○○
    路與新富路口交岔處之紅磚人行道上滯留，適員警朱友卿執
    行便衣肅竊等勤務巡邏經過，見乙○○行跡可疑而欲上前盤
    查，乙○○見員警上前，一時心虛，乃隨即欲駕駛車牌號碼
    XKZ-777 號重型機車離去，然因一時緊張，重心不穩，致機
    車翻覆，情急之下遂棄車快步逃跑，朱友卿見狀，懷疑乙○
    ○有犯罪嫌疑，便起身追逐攔截，終於附近巷尾攔住乙○○
    ，手扣住乙○○之脖子，且立即取出身分證件向乙○○表明
    其為警察，欲進行臨檢，乙○○則假裝有病，身體不適，作
    勢蹲下休息，並趁機將隨身攜帶之上揭槍彈（含彈匣1 個）
    取出，欲藏放在身旁路邊機車帆布底下，惟因置放之時發出
    金屬摩擦聲響，為朱友卿發覺，當場欲以持有槍枝犯行之現
    行犯加以逮捕，乙○○因要求朱友卿放其一馬，為朱友卿所
    拒，乙○○為避免遭朱友卿逮捕歸案，即與朱友卿發生扭打
    ，然不久後朱友卿即將之制伏，並以現行犯規定依法逮捕，
    且自乙○○手中取得該枝制式半自動手槍（彈匣則為乙○○
    搶得，朱友卿事後則於扭打現場撿獲前揭制式子彈1 顆）。
    此時，因乙○○與朱友卿二人已互相拖拉至巷口，附近亦有
    多數民眾圍觀，朱友卿乃委託民眾撥打110 通報警網前來支
    援，同時蔡三郎 (已判決無罪確定）聞訊亦欲從對面街角前
    來，乙○○即對其高喊：「他（指朱友卿）手槍裡面沒有子
    彈，不用怕他，過來救我! 」等語，而同時，適不知情之張
    仁貴因之前受蔡三郎委託，駕駛車牌號碼9W-5070 號自用小
    客車前來該處，欲關心乙○○發生何事，乙○○即基於脫逃
    之犯意，趁機掙脫朱友卿之束縛，拍打車門示意張仁貴開門
    ，並跳上車責令張仁貴駕車離去，其後在高雄縣鳳山市○○
    ○路92巷口下車脫逃成功 (脫逃罪部分已判決有罪確定)，
    嗣支援警網到場，依張仁貴之車牌號碼及乙○○遺留現場之
    機車資料，尋線查獲乙○○到案。
二、乙○○逃脫後，為免遭警查緝，遂於92年11月21日至24日間
    某日晚間11時許，在高雄縣鳳山市「開漳聖王廟」前廣場，
    將自己尚持有具殺傷力之口徑9mm 制式子彈10顆，交由友人
    甲○○ (已判決有罪確定）保管，寄藏於其位於高雄市新興
    區○○○街2 之17號租屋處，嗣經警於93年12月16日上午11
    時許，持臺灣高雄地方法院核發之搜索票前往前揭住處搜索
    時，起獲扣得子彈10顆。
三、案經高雄市政府警察局刑事警察大隊移送臺灣高雄地方法院
    檢察署偵查起訴。
    理  由
一、證據能力方面：
  (一)按被告以外之人（包括證人、鑑定人、告訴人、被害人及共
    同被告等）於檢察事務官、司法警察官或司法警察調查中所
    為之陳述，與審判中不符時，其先前之陳述具有較可信之特
    別情況，且為證明犯罪事實存否所必要者，得為證據，刑事
    訴訟法第159 條之2 定有明文。次按所稱「具有可信之特別
    情況」係屬於證據能力之要件，法院應比較其前後陳述時之
    外在環境及情況，以判斷何者較為可信，例如：陳述時有無
    其他訴訟關係人在場，陳述時之心理狀況、有無受到強暴、
    脅迫、詐欺、利誘等外力之干擾，法院辦理刑事訴訟案件應
    行注意事項第90條亦有明文。證人張仁貴、甲○○於警詢中
    所為之陳述，與渠等於原審法院審理中之陳述不符 (詳如後
    述)， 本院審酌上開警詢筆錄既出於證人張仁貴、甲○○之
    自由意識，並無受到強暴、脅迫、詐欺、利誘等外力之干擾
    ，且其陳述時，被告乙○○並未在場，證人心理上未受干預
    ，較無人情施壓或干擾，證詞受污染之可能性較低。準此，
    證人張仁貴、甲○○在自由意識未受誘導或干擾之情形下，
    於警詢中所為之陳述，客觀上應具有較可信之特別情況，且
    為證明被告乙○○犯罪事實存否所必要，依上揭規定，證人
    張仁貴、甲○○於警詢中之證言自具有證據能力。
  (二)按被告以外之人於偵查中向檢察官所為陳述，除顯有不可信
    之情況者外，得為證據，刑事訴訟法第159 條之1 第2 項定
    有明文。又證人應命具結，但因精神障礙，不解具結意義及
    效果者，不得令其具結，刑事訴訟法刑事訴訟法第186 條第
    2 款規定甚明。次按，具結係證人以文書保證其所陳述之事
    實為真實，乃證言真實性之程序擔保，與歐美國家命證人宣
    誓之意義相同。命證人具結，應依刑事訴訟法第187 條第1
    項、第189 條第1 項、第2 項、第3 項規定之程序為之，欠
    缺其一，即屬程序不備。其中第189 條第2 項「結文應命證
    人朗讀；證人不能朗讀者，應命書記官朗讀，於必要時並說
    明其意義」之規定，主要在於使證人瞭解結文之涵義，以提
    高證人之警覺，俾求證言之真確。證人能識文字者，原則上
    使其自讀；於其不能自讀者，始命書記官朗讀，經朗讀後認
    為證人尚有不能明瞭者，應加以說明結文之意義並記明筆錄
    ，然後再依同條第3 項之規定，命證人於結文內簽名、蓋章
    或按指印，以明責任。倘法院或檢察官於命證人具結時，未
    依上開規定命證人或書記官朗讀結文，即命證人於結文內簽
    名、蓋章或按指印，此朗讀結文程序之欠缺，是否導致不生
    具結之效力，因而影響及證人供述證據之證據能力，於我國
    係採具結文書認定證人是否具結，應負偽證罪之責，自應以
    證人是否確已明白、認知結文之意義而簽名、蓋章或按指印
    為判斷基準。如證人已明白結文之真實意思，應認證人已具
    結；反之，則不生具結之效力 (最高法院96年度台上字第43
    65號判決參照)。
  (三)本件證人甲○○、張仁貴分別於92年12月16日、同年月17日
    檢察官偵查中到庭作證，檢察官於命上開證人具結前曾告以
    具結之義務及偽證之處罰，然未踐行「結文應命證人朗讀；
    證人不能朗讀者，應命書記官朗讀，於必要時並說明其意義
    」之法定程序，業經本院前審勘驗上開期日之偵訊錄音帶明
    確，有準備程序筆錄足憑（見本院上訴卷第45頁）。證人甲
    ○○、張仁貴雖未朗讀結文，惟渠等於簽署結文之前，檢察
    官業已口頭告知其具結之義務及偽證之處罰。雖證人甲○○
    智能偏低，有高雄縣政府役男徵兵檢查體位判定結果通知書
    在卷可參（原審卷(一)第123 頁），惟其係高職畢業，有警詢
    筆錄可憑 (警1 卷第1 頁)， 其於警詢、偵查、原審法院審
    理時，對於所詢問題，均能切題回答，顯見甲○○智能縱有
    不足，亦無妨礙其正確判斷事理之能力，尚未達「因精神障
    礙，不解具結意義及效果」之程度。且原審法院審理時，審
    判長並未依刑事訴訟法第31條第1 項規定指定辯護人為甲○
    ○辯護，益徵甲○○智能障礙之情況尚屬輕微，不影響法庭
    活動之進行及其訴訟上之權益。故證人甲○○於檢察官口頭
    向其說明具結之義務及偽證之處罰後，應能理解具結之意義
    及效果；又其高職畢業，為識字之人，其對於結文上之文字
    ，應能閱讀及明瞭。另證人張仁貴為國中畢業，有警詢筆錄
    可稽 (警2 卷第44頁)， 其係具備通常智識之人，檢察官口
    頭向其說明具結之義務及偽證之處罰後，按諸一般經驗法則
    ，張仁貴應能理解具結之意義及效果；又其係國中畢業，為
    識字之人，對於結文上之文字，應能閱讀及明瞭。綜上各情
    ，本院認證人張仁貴、甲○○於檢察官偵查中，對於自身係
    證人，不可虛偽陳述，否則應負偽證之責，應有相當瞭解，
    其二人於結文上簽名已生具結之效力。證人甲○○、張仁貴
    於偵查中之陳述既均經具結，且於原審法院審理時均未陳稱
    受有任何不法取供之情形（見原審卷(二)第18、41頁以下），
    被告亦未釋明有何顯不可信之情況，依上說明，其等於偵查
    中之證言自均具有證據能力，合先敘明。
二、訊據上訴人即被告乙○○固坦承於上開時地與朱友卿發生爭
    執拉扯並於彼等爭執現場查獲系爭槍、彈等情，惟矢口否認
    無故持有槍彈犯行，辯稱：扣案之制式手槍1 枝及子彈11顆
    不是我的，當時警員朱友卿持扣案之槍枝追趕我，我不知道
    朱友卿是警察，一時害怕逃跑，事後我沒有將子彈交給甲○
    ○寄藏云云。經查：
  (一)被告乙○○於92年11月11日因陪同家人前往臺灣高雄地方法
    院鳳山簡易庭出庭應訊，而攜帶前揭槍、彈（含彈匣1 個）
    在法院附近高雄縣鳳山市○○路與新富路口交岔處之紅磚人
    行道上滯留，因形跡可疑，遭執行便衣肅竊等勤務之警員朱
    友卿欲上前盤查時，棄車逃跑，經朱友卿追趕至附近巷尾攔
    住，表明警察身分欲進行攔檢，被告乙○○即蹲下欲將隨身
    攜帶之前揭槍彈（含彈匣1 個）藏放在身旁機車帆布底下，
    然為朱友卿發覺，合乎刑事訴訟法第88條第1 、2 項現行犯
    之要件，乃當場以現行犯予以逮捕制伏，扣得該枝制式半自
    動手槍，彈匣則為被告乙○○搶得，彈匣中之子彈1 顆則掉
    落地上等事實，業據證人朱友卿於原審證述明確（原審卷(二)
    第25、29頁），並有子彈1 顆扣案可稽。而證人朱友卿當日
    係執行便衣肅竊勤務，並無攜帶任何槍械等情，已經證人朱
    友卿證述明確，且警用槍械，因有警械管理之統一編號，極
    容易查詢，衡情，證人朱友卿實無以警用槍、彈故入被告於
    罪之可能。且朱友卿與被告乙○○並無怨隙，此為被告乙○
    ○所自承，本件查獲過程本非朱友卿所預期，其自無栽槍誣
    陷被告乙○○之理，按諸經驗法則及論理法則，證人朱友卿
    之證詞應屬可信。
  (二)證人張仁貴於92年12月17日偵查中已明確證稱略以：「因為
    蔡三郎接連接到二通電話，說被告乙○○與人吵架，要我過
    去看一下，我過去時，看見有10多位民眾在圍觀，我有看到
    被告乙○○與一位穿便服的男子在扭打.... 」 、「乙○○
    上我車後，坐在我車子的後車座，我好奇往後看，看到他手
    持彈匣，彈匣呈暗銀色，我也看到紅色子彈數發，我問他跟
    何人打架，他說是警察，後來他打電話給我，叫我不要亂講
    ，我心想可能闖下大禍，就主動到九曲堂派出所到案說明..
    ... 」等語（92年度他字第4986號偵查卷第136-137 頁），
    張仁貴於警詢時亦為相同之陳述。參以彈匣裝彈必配合槍枝
    才能發揮作用，否則僅持彈匣，無異成為累贅，被告乙○○
    當天既因陪同其妻劉秀梅、其弟蔡三郎、友人張仁貴、表弟
    黃建祥共赴臺灣高雄地方法院鳳山簡易庭出庭應訊，為防身
    之用，而攜帶張仁貴所見之彈匣及子彈，勢必連同槍枝，一
    起配帶，始合乎常情。雖證人張仁貴於原審法院審理時改稱
    ：「被告乙○○上車後，我僅看到被告拿一條長長的東西，
    不確定是否係彈匣，且被告乙○○未言與何人打架」等語（
    原審卷(二)第12頁），然證人張仁貴於警詢及偵查中之證詞，
    經核與警員朱友卿描述之情況大致相符，且因被告乙○○所
    犯乃屬暴力犯罪，證人張仁貴於被告同在法庭之情形下作證
    ，難免有所顧慮，其為避免遭被告報復，就被告乙○○犯罪
    事實為避重就輕之陳述，並無悖於情理，衡以原審法院直接
    審理，觀察證人張仁貴當庭作證時之神情、壓力，認應以其
    在警詢及偵查中所證較符合真實。依此，益證警員朱友卿所
    證被告持有槍彈之事實為真。
  (三)被告乙○○逃脫後，為免遭警查緝，乃於92年11月21日至24
    日間某日晚間11時許，在高雄縣鳳山市「開漳聖王廟」前廣
    場，將自己尚持有具殺傷力之口徑9mm 制式子彈10顆，交由
    同案被告甲○○保管寄藏等情，亦據甲○○於警詢供述明確
    ，甲○○於偵查中復具結證稱：「被告乙○○於前揭時地共
    交給我10顆子彈，且乙○○說他的槍被警察拿走了，原本他
    要槍擊警察，但彈匣掉下來，被警察發現，之前就見過乙○
    ○持有槍械」等語（93年度偵字第344 號偵查卷第5 頁），
    亦可佐證證人朱友卿所證情節屬實。再者，非法持有或寄藏
    子彈，其刑期相同，此觀諸論罪法條自明，共同被告甲○○
    苟非自被告乙○○處取得系爭子彈，自無指述乙○○之必要
    ，且甲○○並無誣陷被告乙○○之動機，故其於警詢及偵查
    中不利於被告乙○○之陳述，應可採信。至於甲○○於原審
    法院審理中翻異，改稱：扣案之10顆子彈是我於92年11月間
    ，在東港海邊撿到的云云，核屬迴護被告之詞，不足採信。
  (四)本件自被告乙○○身上查獲扣案之手槍1 枝（槍枝管制編號
    ：0000000000號），經內政部警政署刑事警察局鑑定結果，
    認係巴西TAURUS廠製口徑9mm 制式半自動手槍，機械性能良
    好，可擊發同口徑制式子彈，認具殺傷力；另送鑑制式九Ｏ
    手槍子彈1 顆（即警員朱友卿於扭打現場拾獲者），係口徑
    9mm 之制式子彈，認具有殺傷力；另自同案被告甲○○住處
    起獲之前揭制式九Ｏ手槍子彈10顆，係口徑9mm 制式子彈，
    認均具殺傷力，此分別有該局93年1 月13日刑鑑字第092022
    3490、0000000000號槍彈鑑定書暨照片8 幀附卷可稽（見93
    年度偵字第3702號偵查卷第33-41 頁），足證被告乙○○持
    有之槍、彈均具殺傷力。本院前審審理中，辯護人請求將查
    獲之手槍送鑑定有無被告之指紋，經內政部政署刑事警察局
    94年10月4 日刑紋字第0940151885號函復稱「以氰丙烯酸酯
    法、指紋特徵比對法，化驗結果未發現可資比對之指紋」，
    故無從鑑定等語 (本院上訴卷第65頁)， 然被告擁有該槍枝
    ，未必於該槍枝上留下明顯之指紋，況於事發近2 年之後，
    始要求送請鑑驗外表之指紋，自難期其完善，自不得以此推
    論被告乙○○未曾持有該槍枝。扣案之子10顆彈頭前端或有
    凹洞、或無凸洞，顏色或為古銅色、或為銀白色，另扣案子
    彈1 顆 (即朱友卿於扭打現場撿獲前揭制式子彈1 顆），子
    彈彈頭有洞，彈殼古銅色；亦即彈殼顏色不一有古銅色與銀
    白色二種顏色，彈頭形狀不同或有凹洞或無凹洞，此有該子
    彈及照片可證，均不影響殺傷力，不能因此解免被告之刑責
    。
  (五)綜上所述，被告乙○○所辯，均係飾卸之詞，一無可採。本
    件事證明確，被告乙○○犯行洵堪認定。
三、按刑法業於94年2 月2 日修正公布，並於95年7 月1 日施行
    ，被告行為時，修正前刑法第42條第2 項前段規定：「易服
    勞役以1 元以上3 元以下折算一日。」，又被告行為時之易
    服勞役折算標準，依據修正前罰金罰鍰提高標準條例第2 條
    前段規定，就其原定數額提高為100 倍折算1 日，則本件被
    告行為時之易服勞役折算標準，應以銀元300 元折算1 日，
    即新台幣900 元折算1 日。惟修正後刑法第42條第3 項前段
    規定：「易服勞役以新台幣一仟元、二仟元或三仟元折算一
    日。」，比較修正前後之易服勞役折算標準，以修正後之規
    定，較有利於被告。
四、按槍砲彈藥刀械管制條例所稱「槍砲」，係指手槍等各式槍
    枝及其他可發射金屬或子彈具有殺傷力之各式槍砲；「彈藥
    」則指前款各式槍砲所使用之子彈，槍砲彈藥刀械管制條例
    第4 條第1 項第1 款、第2 款分別定有明文；而前揭槍砲、
    彈藥，非經中央主管機關許可，不得持有，同法第5 條亦定
    有明文。本件被告乙○○持有之手槍及子彈，經鑑驗結果均
    具有殺傷力，已如前述，故被告乙○○所持有之手槍及子彈
    ，各為制式手槍、子彈，均屬槍砲彈藥刀械管制條例第4 條
    第1 項第1 款、第2 款所稱之槍砲、彈藥。核被告乙○○所
    為，係犯槍砲彈藥刀械管制條例第7 條第4 項未經許可持有
    手槍罪、第12條第4 項未經許可持有子彈罪 (被告乙○○行
    為後，槍砲彈藥刀械管制條例曾於94年1 月26日修正公布第
    4 、8 、16、20條，並刪除第10、11、17條條文，被告本件
    犯行所涉條文則未經修改變動，無新舊法比較之問題)。 被
    告以一行為同時持有制式手槍及制式子彈，係以一行為觸犯
    數構成要件不同之罪，為想像競合犯，依刑法第55條規定，
    應從一重之槍砲彈藥刀械管制條例第7 條第4 項未經許可持
    有制式手槍罪處斷。
五、被告乙○○犯罪事證明確，原審據以論處被告罪刑，固非無
    見。惟查：被告行為後，刑法業於94年2 月2 日修正公布，
    並於95年7 月1 日施行，原判決未及比較修正前刑法第42條
    第2 項前段、修正後刑法第42條第3 項前段規定，並適用最
    有利於被告之法律，尚有未恰。被告乙○○上訴意旨否認犯
    罪，雖無理由，惟原判決既有前開可議之處，自應由本院將
    原判決關於被告乙○○未經許可持有手槍暨定應執行刑部分
    撤銷改判。爰審酌被告乙○○明知制式槍彈屬高度危險之物
    品，非經主管機關許可不得擅自持有，以維社會大眾安全與
    良善秩序，竟仍無故持有具殺傷力之制式槍彈，嚴重影響社
    會治安，犯後否認犯行，未見悔意等一切情狀，量處如主文
    第2 項所示之刑，並依修正後刑法第42條第3 項前段規定就
    罰金部分諭知以新台幣2,000 元折算1 日之易服勞役標準。
    扣案之可發射子彈具有殺傷力之巴西TAURUS廠製口徑9mm 制
    式半自動手槍1 枝（含彈匣1 個，槍枝管制編號：00000000
    00號）及制式子彈11顆，係槍砲彈藥刀械管制條例第4 條第
    1 項第1 款、第2 款所列物品，屬違禁物，應依刑法第38條
    第1 項第1 款規定宣告沒收；至於彈匣1 個，係槍枝之一部
    分而屬違禁物，雖未扣案，然尚無證據證明業已滅失，仍應
    予以宣告沒收。
六、原判決關於被告乙○○犯脫逃罪部分，業經本院前審判決確
    定，另同案被告甲○○及蔡三郎部分，亦經原審判決確定，
    均不另論述，附此敘明。
據上論結，應依刑事訴訟法第369 條第1項前段、第364 條、第
299 條第1 項前段，槍砲彈藥刀械管制條例第7 條第4 項、第12
條第4 項，刑法第2 條第1 項、第11條前段、第55條、第42條第
3 項、第38條第1 項第1 款，判決如主文。
本案經檢察官孫小玲到庭執行職務。
中    華    民    國    98    年    3     月    13    日
                  刑事第九庭    審判長法  官  莊秋桃
                                      法  官  裕斗
                                      法  官  范惠瑩
以上正本證明與原本無異。
如不服本判決應於收受本判決後10日內向本院提出上訴書狀，其
未敘述上訴理由者，並得於提起上訴後10日內向本院補提理由書
狀（均須按他造當事人之人數附繕本）「切勿逕送上級法院」。
中    華    民    國    98    年    3     月    13    日
                                      書記官  吳華榮
附錄本判決論罪科刑法條：
槍砲彈藥刀械管制條例第7條
未經許可，製造、販賣或運輸火砲、肩射武器、機關槍、衝鋒槍
、卡柄槍、自動步槍、普通步槍、馬槍、手槍或各類砲彈、炸彈
、爆裂物者，處死刑、無期徒刑或7 年以上有期徒刑；處徒刑者
，併科新台幣3 千萬元以下罰金。
未經許可，轉讓、出租或出借前項所列槍砲、彈藥者，處無期徒
刑或 5 年以上有期徒刑，併科新台幣 1 千萬元以下罰金。
意圖供自己或他人犯罪之用，而犯前二項之罪者，處死刑或無期
徒刑；處徒刑者，併科新台幣 5 千萬元以下罰金。
未經許可，持有、寄藏或意圖販賣而陳列第1 項所列槍砲、彈藥
者，處5 年以上有期徒刑，併科新台幣1 千萬元以下罰金。
第 1 項至第 3 項之未遂犯罰之。
槍砲彈藥刀械管制條例第12條
未經許可，製造、販賣或運輸子彈者，處1 年以上7 年以下有期
徒刑，併科新台幣500 萬元以下罰金。
未經許可，轉讓、出租或出借子彈者，處6 月以上5 年以下有期
徒刑，併科新台幣300 萬元以下罰金。
意圖供自己或他人犯罪之用，而犯前二項之罪者，處3 年以上10
年以下有期徒刑，併科新台幣700 萬元以下罰金。
未經許可，持有、寄藏或意圖販賣而陳列子彈者，處5 年以下有
期徒刑，併科新台幣300 萬元以下罰金。
第 1 項至第 3 項之未遂犯罰之。


司法院資訊處製作；財團法人民間司法改革基金會備份。
